【裁判字號】    98,消債清,94
【裁判日期】    981009
【裁判案由】    清算事件
【裁判全文】
臺灣板橋地方法院民事裁定            98年度消債清字第94號
聲 請 人  甲○○  台北縣三重.
代 理 人  陳世杰律師
上列聲請人因消費者債務清理事件，聲請清算，本院裁定如下：
    主  文
聲請人甲○○自中華民國九十八年十月九日下午四時起開始清算
程序。
本件命由司法事務官進行清算程序。
    理  由
一、按法院開始清算程式之裁定，應載明其年、月、日、時，並
    即時發生效力。次按法院裁定開始更生或清算程式後，得命
    司法事務官進行更生或清算程式，必要時得選任律師、會計
    師或其他適當之自然人或法人為監督人或管理人，消費者債
    務清理條例第83條第1 項、第16條第1 項定有明文。
二、本件聲請人主張：聲請人因有不能清償債務之情事，於民國
    （下同）95年間依中華民國銀行公會會員辦理消費金融案件
    無擔保債務協商機制與金融機構達協商，約定每月還款8,31
    4 元，然聲請人於96年12月間懷孕，進而因此失業，雖苦撐
    2 個月，仍於97年2 月因無法負擔清償方案而毀諾，此實屬
    不可歸於己之事由致聲請人履行協商方案有重大困難，爰聲
    請更生等語。
三、經查，聲請人主張之上開事實，業據其提出財產及收入狀況
    說明書、債權人清冊、聲請人暨受扶養人之財政部臺灣省北
    區國稅局96至97年度綜合所得稅各類所得資料清單、全國財
    產稅總歸戶財產查詢清單、財團法人金融聯合徵信中心債權
    人清冊、勞工保險被保險人投保資料表、郵政儲金存摺影本
    、出生證明書影本、清寒證明書影本、戶籍謄本等件為證，
    另聲請人前於95年5 月間，與最大債權金融機構萬泰商業銀
    行股份有限公司（下稱萬泰銀行）達成協商，自95年7 月起
    以利率3.88 %，分80期，每期按月於10日還款8,312 元，惟
    於97年3 月呈報毀諾等情，業據業據萬泰銀行檢附協議書、
    無擔保債務還款計畫、財團法人金融聯合徵信中心債務協商
    還款金額資訊影本等件供本院參酌，並有該行98年10月5 日
    消債事件陳報狀附卷可憑。聲請人主張其於97年4 月3 日因
    懷孕辭去工作，此亦有中興保全股份有限公司台北分公司查
    報之離職證明書可稽。再依聲請人所提財政部臺灣省北區國
    稅局97年度綜合所得各類所得資料清單所示，聲請人全年所
    得為195,460 元，每月平均收入約為16,288元，而以內政部
    公佈之97年度臺北縣低收入戶每人每月最低生活費用9, 829
    元，為聲請人自身之必要生活費，加計女兒之扶養費用每月
    4,500 元後，聲請人之每月必要須支出為14,329元，則其每
    月收入扣除必要之出後後僅餘1,959 元可供運用，已無法履
    行每月還款8,312 元之清償方案，是聲請人主張因不可歸責
    於己之事由，致履行原協商條件有重大困難，應堪採信。此
    外，又查無債務人有消費者債務清理條例第6 條第3 項、第
    8 條或第82條第2 項所定駁回清算聲請之事由存在，則債務
    人聲請清算，應屬有據，爰裁定如主文。
中    華    民    國    98    年    10    月    9    日
                  民事第三庭法  官  張紫能
以上正本係照原本作成
本裁定不得抗告
中    華    民    國    98    年    10    月    9    日
                            書記官  華海珍


司法院資訊處製作；財團法人民間司法改革基金會備份。
